【裁判字號】    96,訴,3467
【裁判日期】    970417
【裁判案由】    毒品危害防制條例
【裁判全文】
臺灣板橋地方法院刑事判決              96年度訴字第3467號
公  訴  人  臺灣板橋地方法院檢察署檢察官
被      告  甲○
                    （另案
上列被告因違反毒品危害防制條例案件，經檢察官提起公訴（96
年度毒偵字第6383號），本院依簡式審判程序判決如下：
    主  文
甲○施用第一級毒品，累犯，處有期徒刑捌月，又施用第二級毒
品，累犯，處有期徒刑伍月。應執行有期徒刑壹年。
    事  實
一、甲○前因施用毒品案件，經裁定送觀察、勒戒及強制戒治，
    於民國八十九年五月二日停止強制戒治付保護管束，八十九
    年七月八日保護管束期滿而執行強制戒治完畢，並由臺灣臺
    中地方法院檢察署八十九年度戒毒偵字第四四九號為不起訴
    處分在案。又因施用毒品，經送強制戒治，於九十一年一月
    十五日停止強制戒治付保護管束，九十一年四月二十三日保
    護管束期滿，此次施用毒品犯行並經檢察官提起公訴，由臺
    灣臺中地方法院以九十年度訴字第一一六五號判決判處有期
    徒刑九月、七月，並定應執行刑有期徒刑一年一月，嗣自九
    十一年五月間起至同年十二月十三日止，又因施用毒品，經
    本院以九十二年度訴字第一三九七號判決判處有期徒刑十月
    、六月，並定應執行刑有期徒刑一年二月，前述案件接續執
    行，於九十四年六月三十日縮短刑期假釋出獄，刑期至九十
    四年十一月二十九日屆滿，其假釋未經撤銷，以已執行論。
    詎猶不知悔改，基於施用第一級毒品海洛因之犯意，於九十
    六年八月十五日晚間十時許，在臺北縣三重市○○路上格賓
    館二０一號房內，以注射方式，施用海洛因一次。其另基於
    施用第二級毒品安非他命之犯意，於九十六年八月十一日某
    時，在臺北縣三重市○○路加州賓館之房間內，以燒烤吸食
    煙霧之方式，施用安非他命一次。嗣於九十六年八月十六日
    晚間六時四十五分許，甲○前往臺北縣三重市○○路九十五
    號前，欲向少年謝○○（真實姓名年籍詳卷）收受毒品時，
    為警當場查獲，經採集甲○尿液送驗，結果呈嗎啡、安非他
    命陽性反應，而查悉上情。
二、案經臺北縣政府警察局新莊分局移送臺灣板橋地方法院檢察
    署檢察官偵查起訴。本院於準備程序進行中，被告甲○就被
    訴事實為有罪之陳述，經告知簡式審判程序之旨，並聽取公
    訴人、被告之意見後，本院合議庭裁定由受命法官獨任進行
    簡式審判程序。
    理  由
一、上揭犯罪事實，業據被告於本院準備程序、審理時均自白不
    諱，其於九十六年八月十六日為警查獲後採集之尿液檢體，
    經送驗結果，確呈嗎啡、安非他命陽性反應，有臺灣科技股
    份有限公司九十六年九月三日濫用藥物尿液檢驗報告一份、
    代碼對照表一紙在卷可稽（見偵查卷第三十頁、第四十二頁
    ），足認被告之自白與事實相符。再者，被告前因施用毒品
    案件，經裁定送觀察、勒戒及強制戒治，於八十九年五月二
    日停止強制戒治付保護管束，八十九年七月八日保護管束期
    滿而執行強制戒治完畢，並由臺灣臺中地方法院檢察署八十
    九年度戒毒偵字第四四九號為不起訴處分，又因施用毒品，
    經送強制戒治，於九十一年一月十五日停止強制戒治付保護
    管束，九十一年四月二十三日保護管束期滿，此次施用毒品
    犯行並經檢察官提起公訴，由臺灣臺中地方法院以九十年度
    訴字第一一六五號判決判處有期徒刑九月、七月，並定應執
    行刑有期徒刑一年一月，嗣自九十一年五月間起至同年十二
    月十三日止，及於九十六年四月二十六日，又先後因施用毒
    品案件，經本院以九十二年度訴字第一三九七號、九十六年
    度訴字第二三八八號判決分別論罪科刑乙節，有臺灣高等法
    院被告前案紀錄表一份在卷可考，被告既曾於強制戒治執行
    完畢後「五年內再犯」施用毒品罪，則此次施用第一級、第
    二級毒品之犯行，已非毒品危害防制條例第二十條第三項所
    稱「五年後再犯」之情形，依法即應由檢察官逕行追訴。從
    而
    本件事證明確，被告犯行堪予認定。
二、核被告所為，係犯毒品危害防制條例第十條第一項之施用第
    一級毒品罪，及同條第二項之施用第二級毒品罪。被告為施
    用而持有海洛因、安非他命之低度行為，為施用之高度行為
    所吸收，不另論罪。被告前因施用毒品案件，經臺灣臺中地
    方法院以九十年度訴字第一一六五號判決判處有期徒刑九月
    、七月，並定應執行刑有期徒刑一年一月，嗣自九十一年五
    月間起至同年十二月十三日止，又因施用毒品，經本院以九
    十二年度訴字第一三九七號判決判處有期徒刑十月、六月，
    並定應執行刑有期徒刑一年二月，前述案件接續執行，於九
    十四年六月三十日縮短刑期假釋出獄，刑期至九十四年十一
    月二十九日屆滿，其假釋未經撤銷，以已執行論之事實，有
    臺灣高等法院被告前案紀錄表一份在卷可考，其受有期徒刑
    之執行完畢，五年內故意再犯本件有期徒刑以上之罪，為累
    犯，應依法加重其刑。所犯上開二罪，犯意各別，行為互殊
    ，應分論併罰。爰審酌被告前已因施用毒品，獲得不起訴處
    分之寬典，又迭經法院論罪科刑，均猶不知遠離毒害，顯然
    漠視法令之禁制，惟坦承犯行之犯後態度，暨其犯罪之動機
    、目的、所生危害等一切情狀，分別量處如主文所示之刑，
    並定其應執行刑。警方查獲被告時，在少年謝○○身上扣得
    之海洛因二包、安非他命一包，與被告本案施用毒品之犯罪
    事實無關，且係少年謝○○涉犯販賣或轉讓毒品罪嫌之重要
    證據，自不能併予宣告沒收，附此敘明。
三、如不服本判決，得自收受送達之日起十日內，向本院提出上
    訴。
據上論斷，應依刑事訴訟法第二百七十三條之一第一項、第二百
九十九條第一項前段，毒品危害防制條例第十條第一項、第二項
，刑法第十一條前段、第四十七條第一項、第五十一條第五款，
判決如主文。
本案由檢察官林珮菁到庭執行職務。
中    華    民    國    97    年    4     月    17    日
                  刑事第九庭?法?官?劉元斐
                  上列正本證明與原本無異。
如不服本判決，應於判決送達後十日內敘明上訴理由，向本院提
出上訴狀（應附繕本）。
                              書記官  張懿端
中    華    民    國    97    年    4     月    17    日
附錄本案論罪科刑所引法條
毒品危害防制條例第十條
施用第一級毒品者，處六月以上五年以下有期徒刑。
施用第二級毒品者，處三年以下有期徒刑。


司法院資訊處製作；財團法人民間司法改革基金會備份。
